臺灣板橋地方法院刑事判決　　　　　　　　　　　　九十一年度訴字第一三一二號
　　公　訴　人　臺灣板橋地方法院檢察署檢察官
　　被　　　告　甲○○
　　指定辯護人　乙○公設辯護人　彭宏東
右列被告因違反毒品危害防制條例等案件，經檢察官提起公訴（九十一年度偵字第六
九五五、一二一一九號），乙○判決如左：
    主  文
甲○○共同運輸第二級毒品，處有期徒刑柒年貳月，第二級毒品ＭＤＭＡ計約貳萬顆
均沒收銷燬，犯罪所得之財物新臺幣捌萬元沒收，如全部或一部不能沒收時，以其財
產抵償之。
    事  實
一、蘇永富（另案由檢察官通緝中）、戊○○、丙○○（此二人業經乙○以九十年度
    重訴字第四二號各判處有期徒刑五年六月在案）及甲○○，均明知ＭＤＭＡ（俗
    稱搖頭丸或快樂丸）係經行政院公告屬民國八十七年五月二十日公布施行，於同
    年月二十二日生效之毒品危害防制條例第二條第二項第二款所規定之第二級毒品
    ，不得運輸及持有；且係經行政院公告之管制進出口物品，不得私運管制物品進
    口，竟共同基於走私及運輸第二級毒品ＭＤＭＡ之犯意聯絡，先由蘇永富之同居
    女友丁○○（業經乙○以九十年度重訴字第四二號判處有期徒刑六年在案）於九
    十年八月一日前之某日，幫蘇永富開車至臺北市○○○路、林森北路附近拿取戊○○之護照給蘇永富，再由蘇永富親至臺北市○○路理想旅運社辦理簽證、機票
    等事宜，即於九十年八月一日，由蘇永富、丁○○開車搭載戊○○及甲○○，另
    丙○○則自己搭車前往桃園中正國際機場會合，由蘇永富、戊○○、丙○○、甲○○四人共同搭機赴比利時，其中戊○○、丙○○、甲○○之護照均由蘇永富保
    管，並由蘇永富負責該三人之一切出國費用，待由蘇永富洽談及安排後續之第二
    級毒品ＭＤＭＡ之走私及運輸事宜後，旋於同年八月八日，以由蘇永富付給戊○○、丙○○、甲○○每人新臺幣（下同）八萬元之代價，推由戊○○、丙○○及
    甲○○在飯店內將計約二萬顆之第二級毒品ＭＤＭＡ以透氣繃帶綁於大小腿之方
    式，自比利時夾帶（運輸）至我國桃園中正國際機場順利闖關入境成功，返國後
    ，蘇永富則自行搭車離去，另戊○○、丙○○及甲○○則一同搭車至臺北縣三重
    市○○○路二八巷二號二樓泡沫紅茶店內，並由戊○○及丙○○將所攜回之第二
    級毒品ＭＤＭＡ暫交付甲○○保管後離去，約一小時後，即由蘇永富親至該處向
    甲○○取走上開由戊○○、丙○○、甲○○自比利時所攜回之第二級毒品ＭＤＭ
    Ａ，翌日晚上某時許，蘇永富並依約將走私運輸第二級毒品ＭＤＭＡ之代價八萬
    元交付甲○○。
二、案經臺北縣政府警察局三峽分局報告臺灣板橋地方法院檢察署檢察官及該署檢察
    官自動檢舉偵查起訴。
    理  由
一、訊據被告甲○○對於其在上開時地與蘇永富、戊○○、丙○○共同前往比利時並
    攜回第二級毒品ＭＤＭＡ，且自蘇永富取得八萬元之代價等情固坦承不諱，惟矢
    口否認有走私運輸第二級毒品ＭＤＭＡ之犯行，辯稱：蘇永富只告知伊係減肥丸
    ，伊並不知係第二級毒品ＭＤＭＡ云云。經查，右揭事實，業據被告迭於警訊時
    、偵查中自白「原先是去旅遊，後來要回國前二天蘇永富便提議要攜帶搖頭丸入
    境；當時我懷疑，我有聽過很多案例說招待去玩，最後一天帶減肥丸，其實是搖
    頭丸，但因護照都在蘇永富那邊，不得不帶」等語在卷，核與證人即同案被告戊○○、丙○○、丁○○分別於另案（乙○九十年度重訴字第四二號）之警訊時、
    偵查中及乙○審理時、本案之乙○審理時所證述之情節均相符，並有另案（乙○
    九十年度重訴字第四二號）之警訊時、偵查中及乙○審理時筆錄、起訴書及判決
    等附卷可稽。被告事後於乙○審理時翻異前供所為之上開辯解，尚無足採。事證
    明確，被告之犯行堪以認定。
二、按ＭＤＭＡ係毒品危害防制條例第二條第二項第二款所規定之第二級毒品，不得
    運輸及持有；且係經行政院公告之管制進出口物品，不得私運管制物品進口。被
    告甲○○竟在上開時地，走私及運輸第二級毒品ＭＤＭＡ，核其所為，係犯毒品
    危害防制條例第四條第二項之運輸第二級毒品罪及懲治走私條例第二條第一項之
    私運管制物品進口罪。被告甲○○與蘇永富、戊○○、丙○○就上開二罪，彼此
    之間，互有犯意聯絡及行為分擔，為共同正犯。其上開運輸第二級毒品ＭＤＭＡ
    前後之持有第二級毒品ＭＤＭＡ之低度行為，應為其運輸第二級毒品ＭＤＭＡ之
    高度行為所吸收，不另論罪。被告甲○○自外國走私、運輸第二級毒品來台，係
    一個運輸行為同時觸犯運輸第二級毒品罪及私運管制物品進口罪，為想像競合犯
    ，應依刑法第五十五條之規定從一重之運輸第二級毒品罪處斷。爰審酌被告甲○○之品行、智識程度、生活狀況，其為謀私利而走私、運輸第二級毒品ＭＤＭＡ
    來台，足以戕害他人身心，危害社會治安至鉅、被告甲○○犯罪之動機、目的、
    手段、所生危害及犯罪後之態度等一切情狀，量處如主文所示之刑，以示懲儆。
三、ＭＤＭＡ計約二萬顆，均係查獲之毒品，雖未扣案，但查無證據證明其業已滅失
    ，不問屬於犯人與否，均應依毒品危害防制條例第十八條第一項前段之規定宣告
    沒收銷燬。又被告甲○○運輸第二級毒品ＭＤＭＡ所得之財物八萬元，應依同條
    例第十九條第一項之規定宣告沒收之，如全部或一部不能沒收時，以其財產抵償
    之。
據上論斷，應依刑事訴訟法第二百九十九條第一項前段，毒品危害防制條例第四條第
二項、第十八條第一項前段、第十九條第一項，懲治走私條例第二條第一項，刑法第
十一條前段、第二十八條、第五十五條，判決如主文。
本案經檢察官陳伯厚到庭執行職務
中    華    民    國      九十一      年      八       月    二十六     日
                                      臺灣板橋地方法院刑事第一庭
                                          法  官  楊  千  儀
右正本證明與原本無異。
如不服本判決，應於判決送達後十日內，向乙○提出上訴狀。
                                          書記官  吳  河  東
中    華    民    國      九十一      年      八       月    二十九     日
附錄本案論罪科刑法條全文
毒品危害防制條例第四條
製造、運輸、販賣第一級毒品者，處死刑或無期徒刑；處無期徒刑者，得併科新臺幣
一千萬元以下罰金。
製造、運輸、販賣第二級毒品者，處無期徒刑或七年以上有期徒刑，得併科新臺幣七
百萬元以下罰金。
製造、運輸、販賣第三級毒品者，處五年以上有期徒刑，得併科新臺幣五百萬元以下
罰金。
製造、運輸、販賣專供製造或施用毒品之器具者，處一年以上七年以下有期徒刑，得
併科新臺幣一百萬元以下罰金。
前四項之未遂犯罰之。
懲治走私條例第二條
私運管制物品進口﹑出口逾公告數額者，處七年以下有期徒刑，得併科新臺幣二十萬
元以下罰金。
以犯前項之罪為常業者，處三年以上十年以下有期徒刑，得併科新臺幣三十萬元以下
罰金。
第一項之未遂犯罰之。
第一項所稱管制物品及其數額，由行政院公告之。
